臺灣臺中地方法院刑事判決
110年度訴字第609號
公  訴  人  臺灣臺中地方檢察署檢察官
被      告  蔡曜聰


選任辯護人  周仲鼎律師
上列被告因毒品危害防制條例等案件，經檢察官提起公訴（109
年度偵字第36464號、110年度偵字第2979號），本院判決如下：
    主  文
乙○○共同犯運輸第三級毒品罪，處有期徒刑參年。扣案之愷他命
貳件（含用以裝填之珍珠板，愷他命驗餘總淨重玖佰參拾肆點柒
公克）及行動電話壹支（含門號○○○○○○○○○○號SIM卡壹張），均
沒收。
    犯罪事實
一、乙○○於民國108年9月間，基於招募他人參與犯罪之犯意，介
    紹曾子霆與李子承認識，並經李子承告知：如提供無人居住
    之地址供作郵包收件地址，且曾子霆負責前往郵局領取自國
    外寄來之內含第三級毒品愷他命之郵包後，通知蔡耀聰，由
    蔡耀聰聯絡李子承，李子承再指派他人向曾子霆收取該郵包
    ，乙○○及曾子霆即可賺取共新臺幣（下同）1萬元之報酬，
    乙○○及曾子霆均應允之，而乙○○、曾子霆（曾子霆所犯毒品
    危害防制條例之運輸第三級毒品及私運管制物品進品等罪嫌
    部分，另案經檢察官提起公訴，並經本院以109年度訴字第1
    124號判決判處有期徒刑4年，經曾子霆提起上訴，經臺灣高
    等法院臺中分院以109年上訴字第2403號判決判處有期徒刑3
    年確定）、李子承均明知愷他命係毒品危害防制條例第2條第
    2項第3款所列之第三級毒品，亦屬行政院依懲治走私條例第2條
    第3項授權公告「管制物品項目及其數額」 所列第1項第3款之
    管制進口物品，未經許可，不得運輸、私運進口及持有，竟
    共同基於運輸第三級毒品愷他命入境、私運管制進口物品之
    犯意聯絡，先由某不詳運輸毒品集團成員於109年1月20日前
    之某日，在不詳之境外地點，將純質總淨重約906.79公克之
    第三級毒品愷他命（驗前總淨重約934.84公克）裝填在珍珠
    板內（包裝重約390.56公克，共計1,325.4公克），再黏貼
    不詳外籍人士照片海報，偽裝成相框，並於109年1月20日某
    時許，從荷蘭以國際航空郵政之方式，郵寄裝有該夾藏愷他
    命珍珠板相框2件之包裹1個（下稱上開郵包）入境（收貨人
    記載Pan Wei Cheng，地址：臺中市西屯區福星路626之一5B
    號，手機號碼0000000000號，郵包編號CZ000000 000NL號）
    ，而運輸屬管制物品之上開郵包進口，經刑事警察局偵查第
    八大隊偵二隊員警接獲情資，由財政部關務署臺中關關員（
    下稱臺中關關員）於109年1月31日查驗上開郵包，內容物為
    珍珠板內夾藏不明粉末，經以拉曼光譜儀器檢驗分析，呈現
    第三級毒品愷他命反應，而通報司法警察追查。嗣李子承獲
    悉上開郵包已經入境，並辦理通關，李子承即聯繫乙○○轉達
    曾子霆領取該郵包事宜，並要求曾子霆把對話紀錄刪除，並
    於109年2月6日上午11時許，約曾子霆在收件地址臺中市○○
    區○○路000○0號見面；嗣因包裹遭送往郵局招領，乃指示曾
    子霆前往英才路郵局領取該郵包。曾子霆於同日13時10分許
    ，經不知情之張祐誠搭載曾子霆前往英才路郵局領取該郵包
    ，員警將曾子霆以現行犯逮捕，並查扣該包裹（內容物為第
    三級毒品愷他命，驗前總純質淨重約906.79公克）；復經警
    於109年12月2日上午10時40分許，持本院法官核發之搜索票
    ，在南投縣○○鎮○○路0段0000號內，查扣乙○○所有持以與李
    子承、曾子霆聯繫本案相關事宜之手機1支（含門號0000000
    000號SIM卡1張），及其他與本案無關之電子磅秤2個、國際
    商務卡（空卡）、遠傳易付卡（空卡）、遠傳儲值卡各1張
    ，含有第三級毒品4-甲基甲基卡西酮（4-Methylmethcathin
    one、Mephedrone、4-MMC）、3,4-亞甲基雙氧苯基乙基胺丁
    酮（Eutylone）、4-甲基乙基卡西酮（4-Methylethcathino
    ne、4-MEC）、氯乙基卡西酮（Chloroethcathinone、CEC）
    、甲苯基乙基胺戊酮（Methyl-α-ethylaminopentiophenone
    、MEAPP）、甲苯基乙基胺戊酮（Methylpentedrone、4-MPD
    ）、第四級毒品硝西泮（Nitrazepam）成分之咖啡包殘渣袋
    3袋、小夾鏈袋1袋及含有第三級毒品愷他命成分之K盤2個，
    始循線查悉上情。
二、案經臺灣臺中地方檢察署檢察官指揮內政部警政署保安警察
    第二總隊刑事警察大隊偵查第二隊及臺中市政府警察局少年
    警察隊，並會同財政部關務署臺中關共同查獲，並由內政部
    警政署保安警察第二總隊解送及臺中市政府警察局少年警察
    隊報告及移送臺灣臺中地方檢察署檢察官偵查起訴。
    理  由
一、證據能力方面：
    按被告以外之人於審判外之陳述，雖不符刑事訴訟法第159
    條之1至第159條之4之規定，而經當事人於審判程序同意作
    為證據，法院審酌該言詞陳述或書面陳述作成時之情況，認
    為適當者，亦得為證據。當事人、代理人或辯護人於法院調
    查證據時，知有第159條第1項不得為證據之情形，而未於言
    詞辯論終結前聲明異議者，視為有前項之同意，刑事訴訟法
    第159條之5定有明文。而其立法意旨在於傳聞證據未經當事
    人之反對詰問予以核實，乃予排斥。惟若當事人已放棄對原
    供述人之反對詰問權，於審判程序表明同意該等傳聞證據可
    作為證據，基於尊重當事人對傳聞證據之處分權，及證據資
    料愈豐富，愈有助於真實發見之理念，此時，法院自可承認
    該傳聞證據之證據能力。經查，本判決所引用下列各項以被
    告以外之人於審判外之陳述為證據方法之證據能力，業經本
    院於準備程序、審判期日時予以提示並告以要旨，而檢察官
    、被告乙○○及其辯護人均同意具有證據能力（見本院卷第69
    頁），且迄至本院言詞辯論終結前均未聲明異議。本院審酌
    該等資料之製作、取得，尚無違法不當之情形，且均為證明
    犯罪事實存否所必要，認為以之作為證據應屬適當，揆諸上
    開規定，自均具證據能力。惟組織犯罪防制條例第12條第1
    項中段規定：「訊問證人之筆錄，以在檢察官或法官面前作
    成，並經踐行刑事訴訟法所定訊問證人之程序者為限，始得
    採為證據。」，本案關於各該證人之警詢筆錄，既非在檢察
    官或法官面前作成，依上開規定，自不得採為被告犯組織犯
    罪防制條例罪名之證據，是本案以下所引用證人張祐誠之警
    詢筆錄，僅於認定被告運輸第三級毒品及私運管制物品進口
    部分具有證據能力，先予指明。至於不具供述性之非供述證
    據，並無傳聞法則之適用，該等證據既無證據證明係公務員
    違背法定程序所取得，復經本院踐行調查證據程序，且與本
    案具有關聯性，亦均有證據能力。
二、認定犯罪事實所憑證據及理由：
    訊據被告乙○○就上開參與本案犯行均坦承不諱，且供承為賺
    取與李子承約定之1萬元報酬（須與曾子霆對分），依李子
    承之指示，通知曾子霆於上開時間、地點領取上開包裹之事
    實，核與同案共犯曾子霆於警偵詢及法院審理中之供述相符
    ，復有證人張祐誠於警偵詢之陳述在卷可證（見109偵36464
    號卷第375至378頁、第391至394頁），並有指認犯罪嫌疑人
    紀錄表暨真實姓名對照表（乙○○指認李子承之照片）（109
    偵36464卷第29至33頁)、本院109年聲搜字第1763號搜索票
    、內政部警政署保安警察第二總隊刑事警察大隊搜索、扣押
    筆錄、扣押物品目錄表、扣押物品收據（受執行人：乙○○、
    執行處所：南投縣○○鎮○○路○段0000號）（109偵36464卷第4
    7至59頁、110偵2979卷第55至67頁)、扣案物、搜索現場照
    片（109偵36464卷第61至66頁、110偵2979卷第6974至頁)、
    指認犯罪嫌疑人紀錄表暨真實姓名對照表（曾子霆指認乙○○
    等之照片）（109偵36464卷第91至95頁)、乙○○之臉書首頁
    （109偵36464卷第137頁)、財政部關務署臺中關貨物/運輸
    工具扣押收據及搜索筆錄1份（109偵36464卷第139頁、110
    偵2979卷第129頁)、內政部警政署刑事警察局109年6月1日
    刑鑑字第1090018924號鑑定書1份（109偵36464卷第141至14
    3頁、110偵2979卷第137至139頁)、拉曼光譜儀偵測器測試
    報告（109偵36464卷第145至147頁、110偵2979卷第131至13
    3頁)、海關查扣包裹照片四張（含國際郵包收件人資料1份
    ）（109偵36464卷第149至151頁、110偵2979卷第135頁)、
    財政部關務署臺中關109年2月3日中普業一字第1091001370
    號函（109偵36464卷第153至155頁)、衛生福利部草屯療養
    院109年2月7日草療鑑字第1090200062號鑑定書（109偵3646
    4卷第157頁)、牌照號碼：BER-7576號自用小客車之車輛詳
    細資料報表（109偵36464卷第159頁)、乙○○持用門號000000
    0000號行動電話之通訊監察譯文（109偵36464卷第173至179
    頁)、本院109年度訴字第1124號刑事判決書（被告：曾子霆
    ）（109偵36464卷第203至216頁、第235至248頁)、曾子霆
    持用手機之鑑識報告（109偵36464卷第253至266頁)、曾子
    霆指認乙○○之扣案手機畫面、臉書首頁（109偵36464卷第28
    9至291頁)、乙○○指認某男至臺灣臺中地方檢察署法警室、
    曾以廷之押票、品格美髮之外觀之照片（109偵36464卷第31
    9至321頁)、乙○○手繪品格美髮之平面圖（109偵36464卷第3
    23頁)、指認犯罪嫌疑人紀錄表暨真實姓名對照表（乙○○指
    認劉育宸等之照片）（109偵36464卷第345至349頁)、指認
    犯罪嫌疑人紀錄表暨真實姓名對照表（劉育宸指認乙○○等之
    照片）（109偵36464卷第365至369頁)、指認犯罪嫌疑人紀
    錄表暨真實姓名對照表（張祐誠指認乙○○等之照片）（109
    偵36464卷第379至383頁)指認犯罪嫌疑人紀錄表暨真實姓名
    對照表（乙○○指認李子承之照片）（110偵2979卷第35至39
    頁)、臺中市政府警察局少年警察隊扣押筆錄、扣押物品目
    錄表、扣押物品收據（受執行人：曾子霆）（110偵2979卷
    第115至125頁)3.掛號郵件簽收清單影本1張（110偵2979卷
    第127頁)、衛生福利部草屯療養院110年1月19日草療鑑字第
    1100100122號鑑驗書（110偵2979卷第167至168頁)、扣案物
    照片（110偵2979卷第169至171頁)在卷可佐，另有被告乙○○
    所有行動電話1
　　支扣案可證，足認被告乙○○上開任意性自白核均與事實相符
    ，均堪採信。本案事證明確，被告乙○○前揭運輸毒品、私運
    管制物品進口犯行，洵堪認定，應予依法論科。
三、論罪科刑：
  ㈠按行為後法律有變更者，適用行為時之法律，但行為後之法
    律有利於行為人者，適用最有利於行為人之法律，刑法第2 
    條第1項定有明文。查被告為本案運輸第三級毒品行為後，
    毒品危害防制條例第4條第3項及第17條第2項等規定，已於1
    09年1月15日修正公布施行，並於同年7月15日生效。其中：
    ①毒品危害防制條例第4條第3項規定「製造、運輸、販賣第
    三級毒品者，處7年以上有期徒刑，得併科新臺幣7百萬元以
    下罰金」，修正後規定為「製造、運輸、販賣第三級毒品者
    ，處7年以上有期徒刑，得併科新臺幣1千萬元以下罰金」；
    ②修正前毒品危害防制條例第17條第2項規定「犯第4條至第8
    條之罪於偵查及審判中均自白者，減輕其刑」，修正後則規
    定為「犯第4條至第8條之罪於偵查及歷次審判中均自白者，
    減輕其刑」。經比較前揭修正前、後規定可知：①毒品危害
    防制條例第4條第3項所規定運輸第三級毒品罪之構成要件未
    變更，然得併科罰金之刑度較修正前提高；②毒品危害防制
    條例第17條第2項規定，依其修正理由「考量原立法之目的
    ，係在使前述毒品案件之刑事訴訟程序儘早確定，當以被告
    於歷次審判中均自白犯罪者，始足當之」，故修正明定須於
    偵查及「歷次審判中」均自白者，始減輕其刑。是上開規定
    ，經比較新舊法結果，均以修正前之規定對被告較為有利，
    依刑法第2條第1項前段規定，均應適用被告行為時法即修正
    前毒品危害防制條例第4條第3項及第17條第2項規定。　　
 ㈡「愷他命」係毒品危害防制條例第2條第2項第3款規定之第三
    級毒品，不得製造、運輸、販賣，並為行政院依懲治走私條
    例第2條第3項授權公告之「管制物品管制品項及管制方式」
    第1項第3款所列之管制進出口物品，不得非法運輸及私運進
    口。而毒品危害防制條例之運輸毒品罪之成立，並非以所運
    輸之毒品已運抵目的地為要件；區別既遂、未遂之依據，以
    已否起運離開現場為準，如已起運離開現場，其運輸行為即
    已完成，不以達到目的地為既遂之條件(最高法院109年度台
    上字第1354號判決參照)。再懲治走私條例第2條第1項之走
    私罪，係指未經許可，擅自將經行政院公告之管制進出口物
    品，自他國或公海等地，私運進入我國境內而言，一經進入
    國境其犯罪即屬完成(最高法院105年度台上字第497號判決
    參照)。經查，本件被告與曾子霆、李子承係共同正犯，而
    本案寄送之系爭毒品郵包既已起運，且已進入國界而遭財政
    部關務署臺中關人員查扣，業經本院認定如前。則被告與曾
    子霆、李子承所為，自屬既遂。
  ㈢是核被告乙○○所為，係犯修正前毒品危害防制條例第4條第3
    項之運輸第三級毒品罪及懲治走私條例第2條第1項之私運管
    制物品進口罪。被告與曾子霆、李子承就上開私運管制物品
    進口及運輸第三級毒品之犯行，有犯意聯絡、行為分擔，為
    共同正犯。又其等利用不知情之相關國際快遞人員運輸本件
    第三級毒品「愷他命」進口至我國，核屬間接正犯。再被告
    以一行為觸犯上開運輸第三級毒品罪、私運管制物品進口罪
    2罪，為想像競合犯，應依刑法第55條前段之規定，從一重
    依運輸第三級毒品罪處斷。　　
  ㈣修正前毒品危害防制條例第17條第2項規定：「犯同條例第4條至第8條之罪，於偵查及審判中均自白者，減輕其刑。」本案被告乙○○就運輸第三級品愷他命之犯行，於警詢、偵查、本院準備程序及審理時，均坦承不諱，已如前述，應依毒品危害防制條例第17條第2項規定，減輕其刑。
  ㈤另按毒品危害防制條例第17條第1項規定：「犯第4條至第8條
    、第10條或第11條之罪，供出毒品來源，因而查獲其他正犯
    或共犯者，減輕或免除其刑。」而該條項所稱「供出毒品來
    源」，依該條項文義及立法目的解釋，係指供出與其所犯同
    條例第4條至第8條、第10條或第11條之罪有關之本案毒品來
    源而言。亦即須所供出之毒品來源，與其被訴之各該違反毒
    品危害防制條例犯行有直接關聯者，始得適用上開規定減免
    其刑，並非漫無限制。又該條項所稱「因而查獲」，自係指
    供出來源者之具體人別資料，使偵查犯罪之公務員因而對之
    發動偵查，並查得該毒品來源者之犯罪而言（最高法院99年
    度台非字第293號、100年度台上字第451號、101年度台上字
    第49號判決意旨參照）。查被告乙○○主動向警方供稱其參與
    運輸第三級毒品愷他命之上手為李子承，此有被告109年12
    月2日、12月3日警詢筆錄在卷可參，而內政部警政署保安警
    察第二總隊刑事警察大隊亦於110年9月10日函復本院稱：被
    告乙○○所供述毒品來源李子承一案，犯罪嫌疑人李子承業經
    拘提到案，．．．檢察官複訊後向貴院聲請羈押禁見獲准，目
    前羈押於法務部矯正署臺中看守所等語，此有該署復函及臺
    灣臺中地方檢察署檢察官羈押聲請書暨本院押票附卷可憑（
    本院卷第103至118頁），故被告合於毒品危害防制條例第17
    條第1項減刑規定，應依法減輕其刑。又毒品危害防制條例
    第17條第1項同時有免除其刑之規定，其減輕得減至3分之2
    ，是被告所犯運輸第三級毒品罪應依毒品危害防制條例第17
    條第2項減輕其刑後，再依同條例第17條第1項規定，遞減其
    刑。
  ㈥爰審酌被告正值青壯，不思以正當途徑獲取財物，竟參與本
    件犯罪，共同為運輸第三級毒品及私運管制物品進口犯行，
    而毒品對社會秩序及國民健康危害至深且鉅，嚴重影響社會
    治安，製造、運輸、販賣等行為情節尤重，更應嚴加非難，
    被告明知毒品對人體健康戕害甚鉅，為牟取利益，無視國家
    杜絕毒品犯罪之禁令，運輸及走私愷他命進入國境內，對社
    會秩序危害亟高，雖幸於入境時即為海關查緝人員所察覺而
    未流入市面，但對社會治安不無潛在性危險，所為實屬可責
    ，應予相當之非難，並衡酌被告犯罪之動機、目的、手段、
    分工、犯罪後態度、犯罪所生之損害，兼衡被告之教育智識
    程度、生活狀況（詳見本院卷第167頁）等一切情狀，量處
    如主文所示之刑。
四、沒收部分：
  ㈠扣案上開郵包內裝填第三級毒品愷他命之珍珠板2件，經其中
    愷他命鑑定結果含有第三級毒品愷他命成分〈驗餘總淨重934
    .7公克（計算式：934.84－0.14＝934.7），有內政部警政署
    刑事警察局109年6月1日刑鑑字第1090018924號鑑定書附卷
    可查（見109偵字第36464卷第141至143頁），而愷他命
　　為毒品危害防制條例第2條第2項第3款所規定之第三級毒品
    ，且係本案被告運輸之第三級毒品，依前揭說明，核屬違禁
    物，應依刑法第38條第1項之規定宣告沒收。至鑑定用罄部
    分，既已滅失，爰不另宣告沒收。另裝填上開毒品的珍珠板
    2件，因其上所殘留之毒品難以析離，且無析離之實益與必
    要，應視同毒品，併予沒收之。
  ㈡扣案之行動電話1支（含門號0000000000號SIM卡1張）係被告
    所有，且係供其本案犯行所用之物，業據被告於本院審理時
    供陳在卷（見本院卷第166頁），本院酌以如宣告沒收，並
    查無刑法第38條之2第2項過苛調節條款之適用，爰依刑法第
    38條第2項前段規定，宣告沒收之。至於犯罪事實欄一所示
    其餘扣案證物電子磅秤2個、國際商務卡（空卡）、遠傳易
    付卡（空卡）、遠傳儲值卡各1張，含有第三級毒品4-甲基
    甲基卡西酮（4-Methylmethcathinone、Mephedrone、4-MMC
    ）、3,4-亞甲基雙氧苯基乙基胺丁酮（Eutylone）、4-甲基
    乙基卡西酮（4-Methylethcathinone、4-MEC）、氯乙基卡
    西酮（Chloroethcathinone、CEC）、甲苯基乙基胺戊酮（M
    ethyl-α-ethylaminopentiophenone、MEAPP）、甲苯基乙基
    胺戊酮（Methylpentedrone、4-MPD）、第四級毒品硝西泮
    （Nitrazepam）成分之咖啡包殘渣袋3袋、小夾鏈袋1袋及含
    有第三級毒品愷他命成分之K盤2個，查無證據足證上開物品
    與被告本案之犯罪事實相關，自不得於本案宣告沒收，併此
    敘明。
  ㈢被告乙○○雖於警詢及偵查中均曾供稱有領到1萬元報酬等語，
    惟其於本院審理時陳稱：我確實沒有拿到報酬，李子承還要
    求我要賠他三十萬元等語（見本院卷第166頁），其審理所
    述核與被告於109年12月29日警詢筆錄所述相符（詳109偵36
    464卷第313至318頁），參以本件運輸及私運愷他命進口案
    件，於海關即被查獲，被告等人並未取得前述愷他命，李子
    承豈有可能給付報酬給乙○○及曾子霆，故本案並無事證足資
    證明被告就其本案犯行已獲取任何報酬或不法利得，自無諭
    知沒收犯罪所得或追徵其價額之餘地，附此敘明。
五、不另為無罪諭知部分：　　
  ㈠公訴意旨雖認被告乙○○另涉犯組織犯罪防制條例第3條第 l項
    之參與犯罪組織罪，惟查：組織犯罪防制條例第2條第1項規
    定：「本條例所稱犯罪組織，係指三人以上，以實施強暴、
    脅迫、詐術、恐嚇為手段或最重本刑逾五年有期徒刑之刑之
    罪，所組成具有持續性或牟利性之有結構性組織。」其中所
    謂「有結構性組織」，同條第2項亦規定：「前項有結構性
    組織，指非為立即實施犯罪而隨意組成，不以具有名稱、規
    約、儀式、固定處所、成員持續參與或分工明確為必要。」
    故可知所謂「有結構性組織」，乃指有上下服從關係之謂，
    亦即其組織內部有主持人或首領與幫派層級之分，有階級領
    導，下屬須服從主持人或首領之命令行事而言，亦即所謂犯
    罪組織，除應有3人以上並實施特定罪名之要件外，該組織
    須有內部管理結構，主持人與成員間應有層級之分，而非為
    立即實施犯罪而隨意組成，是若多數共犯結合謀議，僅係相
    約為特定之一個犯罪之實行者，則僅為一共犯結構而已，不
    能逕以犯罪組織論之。本件被告蔡耀聰與曾子霆、李子承及
    不詳之人固約定為上開運輸毒品及私運管制物品進口之犯行
    ，並由共犯曾子霆提供無人居住之地址供作郵包收件地址，
    且負責前往郵局領取自國外寄來之郵包後通知蔡耀聰，由蔡
    耀聰聯絡李子承，李子承再指派他人向曾子霆收取該郵包，
    而被告及曾子霆可賺取1萬元之報酬，雖經本院認定如前，
    然觀之被告、曾子霆、李子承及該不詳之人共同為本件犯行
    之方式，並無明顯上下從屬之內部管理結構或階級領導關係
    ，且除本次犯行外，亦無證據足認被告蔡耀聰及曾子霆、李
    子承及該不詳之人間，尚有其他犯行，自難認被告與曾子霆
    、李子承及該不詳之人間已成立具有持續性之有結構性組織
    ，自不符合組織犯罪防制條例之「犯罪組織」定義，故本案
    並無適用組織犯罪防制條例第3條第1項後段參與犯罪組織罪
    之餘地。
  ㈡據上，本件被告乙○○並不成立組織犯罪防制條例第3條第l項
    之參與犯罪組織罪。惟公訴意旨認此部分與經本院論罪科刑
    之運輸第三級毒品罪間，具有想像競合犯之裁判上一罪關係
    ，爰不另為無罪之諭知，併此敘明。
據上論斷，依刑事訴訟法第299條第1項前段，（修正前）毒品危
害防制條例第4條第3項、第17條第1項、（修正前）第2項、懲治
走私條例第2條第1項，刑法第2條第1項前段、第11條、第28條、
第55條、第38條第1項、第2項前段，判決如主文。
本案經檢察官柯學航提起公訴，檢察官甲○○到庭執行職務。
中　　華　　民　　國　　110 　年　　11　　月　　16　　日
                  刑事第二庭  審判長法  官  陳淑芳　　
                                    法  官  王振佑　　　
                                    法  官  黃光進
以上正本證明與原本無異。
如不服本判決應於收受判決後20日內向本院提出上訴書狀，並應
敘述具體理由；其未敘述上訴理由者，應於上訴期間屆滿後20日
內向本院補提理由書（均須按他造當事人之人數附繕本）「切勿
逕送上級法院」。
                                    書記官  李噯靜
中    華    民    國   110    年    11    月    16    日
附錄本案論罪科刑法條：
修正前毒品危害防制條例第4條
製造、運輸、販賣第一級毒品者，處死刑或無期徒刑；處無期徒
刑者，得併科新臺幣 2 千萬元以下罰金。
製造、運輸、販賣第二級毒品者，處無期徒刑或 10 年以上有期
徒刑，得併科新臺幣 1 千萬元以下罰金。
製造、運輸、販賣第三級毒品者，處 7 年以上有期徒刑，得併
科新臺幣 7百萬元以下罰金。
製造、運輸、販賣第四級毒品者，處 5 年以上 12 年以下有期
徒刑，得併科新臺幣 3 百萬元以下罰金。
製造、運輸、販賣專供製造或施用毒品之器具者，處 1 年以上
7 年以下有期徒刑，得併科新臺幣 1 百萬元以下罰金。
前五項之未遂犯罰之。
懲治走私條例第2條
私運管制物品進口、出口者，處 7 年以下有期徒刑，得併科新
臺幣 3 百萬元以下罰金。
前項之未遂犯罰之。
第 1 項之管制物品，由行政院依下列各款規定公告其管制品項
及管制方式：
一、為防止犯罪必要，禁止易供或常供犯罪使用之特定器物進口
    、出口。
二、為維護金融秩序或交易安全必要，禁止偽造、變造之各種貨
    幣及有價證券進口、出口。
三、為維護國民健康必要，禁止、限制特定物品或來自特定地區
    之物品進口。
四、為維護國內農業產業發展必要，禁止、限制來自特定地區或
    一定數額以上之動植物及其產製品進口。
五、為遵守條約協定、履行國際義務必要，禁止、限制一定物品
    之進口、出口。